臺灣雲林地方法院刑事判決
                                      109年度易字第684號
公  訴  人  臺灣雲林地方檢察署檢察官
被      告  林明杉




上列被告因竊盜案件，經檢察官提起公訴（109年度偵字第7721
號、第7886號），被告於準備程序進行中，就被訴事實均為有罪
之陳述，經告知簡式審判程序意旨，並聽取公訴人及被告意見後
，本院裁定依簡式審判程序審理，判決如下：
    主    文
林明杉犯如附表編號１至３所示之罪，各處如附表編號１至３所
示之刑。應執行有期徒刑壹年，如易科罰金，以新臺幣壹仟元折
算壹日。
    事    實
一、林明杉意圖為自己不法之所有，基於竊盜之犯意，分別於附
    表編號１至３所示之時間、地點，以附表編號１至３所示之方式
    ，竊取如附表編號１至３所示之物得手。嗣經警以附表編號１
    至３所示過程查獲林明杉，而悉上情。 
二、案經姚瑞琦、林佳成訴由雲林縣警察局臺西分局報告臺灣雲
    林地方檢察署檢察官偵查起訴。
    理    由
一、被告林明杉所犯均係死刑、無期徒刑、最輕本刑為3年以上
    有期徒刑以外之罪，其於準備程序中，就上開犯罪事實均為
    有罪之陳述，經告知簡式審判程序之旨，並聽取檢察官及被
    告之意見後，本院認無不得或不宜改依簡式審判程序進行之
    情形，爰依刑事訴訟法第273條之1第1項規定，裁定獨任進
    行簡式審判程序，合先敘明。
二、上開犯罪事實，業據被告於警詢、偵查中、本院準備程序及
    審理時坦承在案，並有下列證據資料可以佐證：
  ㈠證人即告訴人姚瑞琦於警詢之證述（警5974卷第3至5頁反面
    ）。
  ㈡證人即被害人林麗美於警詢之證述（警2188卷第9頁及反面）
    。
  ㈢證人即告訴人林佳成於警詢之證述（警2188卷第7至8頁反面
    ）。
  ㈣就附表編號１部分：
  ⒈雲林縣警察局虎尾分局刑案現場暨監視器畫面翻拍照片（警5
    974卷第6至12頁）
  ⒉失車-案件基本資料詳細畫面報表（記載：車主姚瑞琦於109 
    年10月28日晚上8時20分領回遭竊車輛）（警5974卷第13頁
    ）。
  ⒊雲林縣警察局虎尾分局虎尾派出所受理各類案件紀錄表（警5
    974卷第14頁）。
  ⒋雲林縣警察局車輛協尋電腦輸入單（協尋之車輛為車牌號碼0
    00-000號普通重型機車）（警5974卷第21至22頁）。
  ㈤就附表編號２部分：　
  ⒈雲林縣警察局虎尾分局馬光派出所受（處）理案件明細表1紙
    （警2188卷第20頁）。
  ⒉雲林縣警察局車輛尋獲電腦輸入單（尋獲之車輛為車牌號碼0
    00-0000號普通重型機車）（警2188卷第19頁）。
  ⒊被害人林麗美出具之贓物認領保管單（警2188卷第17頁）、
    勘察採證同意書（警2188卷第21頁）。
  ⒋雲林縣警察局臺西分局刑案現場暨監視器畫面翻拍照片、失
    竊機車照片（警2188卷第28至29頁、第32頁及反面）。
　㈥就附表編號３部分：　
  ⒈雲林縣警察局臺西分局109年11月14日扣押筆錄暨扣押物品目
    錄表、收據（警2188卷第12至15頁）。
  ⒉告訴人林佳成出具之贓物認領保管單1 紙（警2188卷第16頁
    ）。
  ⒊雲林縣警察局車輛尋獲電腦輸入單（尋獲之車輛為車牌號碼0
    00-0000號普通重型機車）（警2188卷第18頁）。
  ⒋查獲被告與失竊車輛之蒐證照片、監視器畫面翻拍照片（警2
    188卷第27、30、31頁）。
　㈦綜上，足認被告之自白與事實相符，可以採信。 　
三、綜上所述，本案事證明確，被告上開犯行均可認定，應依法
    論科。
四、論罪科刑：
  ㈠核被告所為，均係犯刑法第320條第1項之竊盜罪。
  ㈡被告所犯上開3罪間，犯意各別、行為互異，應分論併罰。
  ㈢被告前因強盜、侵占、詐欺、搶奪、贓物等案件，經本院以9
    7年度訴字第28號判處有期徒刑5年4月（共2罪）、4月、5月
    （共35罪）、3月（共2罪）、6月（共2罪）、8月（共27罪
    ）、7月，應執行有期徒刑10年，嗣經臺灣高等法院臺南分
    院以97年度上訴字第1109號駁回上訴確定，於105年5月10日
    縮短刑期假釋出監，107年5月27日假釋期滿未經撤銷，以已
    執行完畢論，此有臺灣高等法院被告前案紀錄表在卷可參，
    其於受徒刑之執行完畢後，5年以內故意再犯本案有期徒刑
    以上之各罪，均為累犯，應依刑法第47條第1項之規定加重
    最高本刑。至最低本刑部分，本院考量被告上開前案已有多
    次財產犯罪之犯行，顯見其不知記取教訓，自制力及守法意
    識薄弱，是認本案之罪非應量處最低法定刑，而無大法官釋
    字第775號解釋所謂罪刑不相當之情形，爰依刑法第47條第1
    項之規定，加重最低本刑。
  ㈣爰審酌被告正值青壯年，竟不思以正當途徑獲取財物，而為
    本案3次竊盜犯行，所為缺乏尊重他人財產權之觀念，亦危
    害社會治安，實在不可取；衡以告訴人姚瑞琦、林佳成、被
    害人林麗美業已將遭竊之機車取回，有前揭二、㈣⒉、㈤⒊、㈥⒉
    所示之證據資料可以佐證，減少其等之損失，其等並表示對
    本案沒有意見，請法院依法處理等語（參本院卷第41頁本院
    110年1月5日公務電話紀錄單），兼考量被告因左腳車禍受
    傷裝義肢而領有中度第7類之身心障礙證明（警5974卷第15
    頁），犯後業已坦承全部犯行，犯後態度尚稱良好，暨被告
    自陳之前在六輕從事除鏽油漆工作，日薪新台幣（下同）1,
    600元之經濟狀況，為國中肄業之教育程度，未婚，父親已
    經過世，家中有母親（為聾啞人士）、妹妹之家庭狀況及被
    告犯罪之動機、目的、手段等一切情狀，分別量處如附表編
    號１至３主文欄所示之刑，並諭知易科罰金之折算標準，併定
    其應執行之刑及諭知易科罰金之折算標準如主文所示。
五、沒收部分：
　　本案被告竊得之機車，雖為其犯罪所得，但業經訴人姚瑞琦
    、林佳成、被害人林麗美取回，已如前述，依刑法第38條之
    1第5項之規定，不予宣告沒收或追徵。
據上論斷，應依刑事訴訟法第273條之1第1項、第299條第1項前
段，刑法第320條第1項、第47條第1項、第41條第1項前段、第8
項、第51條第5款、第38條之1第5項，刑法施行法第1條之1第1項
，判決如主文。
本案經檢察官李文潔提起公訴，檢察官蕭仕庸到庭執行職務。
中　　華　　民　　國　　110　　年　  2　　月　　22　　日
                  刑事第六庭  法　官  陳雅琪
以上正本證明與原本無異。
如不服本判決，應於判決送達後20日內，向本院提出上訴狀。

                              書記官  林家莉     
中　　華　　民　　國　　110　　年　  2　　月　　22　　日
附錄本判決論罪科刑法條全文：
中華民國刑法第320條
意圖為自己或第三人不法之所有，而竊取他人之動產者，為竊盜
罪，處5年以下有期徒刑、拘役或50萬元以下罰金。意圖為自己
或第三人不法之利益，而竊佔他人之不動產者，依前項之規定處
斷。
前二項之未遂犯罰之。 

附表：
編號 被害人 行為時間 行為地點 行為方式 遭竊財物 查獲過程 主       文 １ 姚瑞琦（提出告訴） 109 年10月26日下午5時50分許（起訴書誤載為晚間6時54分許） 雲林縣○○鎮○○○○○○○○○縣○○○路000○0號  林明杉見姚瑞琦所有之右揭機車，停放在左揭地點，且鑰匙未拔，乃徒手以鑰匙發動該機車後，騎乘該機車離開，而竊盜得手。 機車1 輛（車牌號碼：000- 000號） 嗣姚瑞琦發現遭竊，乃報警處理，為警調取監視器錄影畫面，並在附表編號２所示地點尋獲 左揭機車，復於109年11月14日下午3時36分許在雲林縣麥寮鄉後安村後安路與雲3 鄉道交岔道路口執行肅竊勤務時，查獲林明杉騎乘附表編號３所示遭竊贓車，而悉上情。 林明杉犯竊盜罪，累犯，處有期徒刑伍月，如易科罰金，以新臺幣壹仟元折算壹日。 ２ 林麗美（未提告） 109 年10月28日中午某時許 雲林縣○○鎮○○里○○00○0號 林明杉見林麗美所有之右揭機車，停放在左揭地點，且鑰匙未拔，乃徒手以鑰匙發動該機車後，騎乘該機車離開，而竊盜得手。 機車1 輛（車牌號碼：000-0000號） 嗣林麗美之夫王文賜發現遭竊，乃報警處理， 為警調取監視器錄影畫面，並在雲林縣○○鄉○○村○○路00○0號後方空地尋獲左揭機車，復於109年11月14日下午3時36分許在雲林縣麥寮鄉後安村後安路與雲3 鄉道交岔道路口執行肅竊勤務時，查獲林明杉騎乘附表編號３所示贓車，而悉上情。 林明杉犯竊盜罪，累犯，處有期徒刑伍月，如易科罰金，以新臺幣壹仟元折算壹日。 ３ 林佳成（提出告訴） 109 年11月13日上午10時41分許 雲林縣○○鄉○○路00號對面路旁 林明杉見林佳成所有之右揭機車，停放在左揭地點，且鑰匙未拔，乃徒手以鑰匙發動該機車後，騎乘該機車離開，而竊盜得手。 機車1 輛（車牌號碼：000-0000號） 嗣經林佳成發現遭竊，乃報警處理，為警調取監視器錄影畫面，並於109年11月14日下午3時36分許在雲林縣麥寮鄉後安村後安路與雲3 鄉道交岔道路口執行肅竊勤務時，查獲林明杉騎乘左揭機車，而悉上情。 林明杉犯竊盜罪，累犯，處有期徒刑伍月，如易科罰金，以新臺幣壹仟元折算壹日。